【裁判字號】    89,上訴,618
【裁判日期】    890622
【裁判案由】    妨害公務
【裁判全文】
臺灣高等法院高雄分院刑事判決                    八十九年度上訴字第六一八號
    上  訴  人
    即  被  告   乙○○
右上訴人因妨害甲務案件，不服臺灣高雄地方法院八十九年度易字第七七八號中華民
國八十九年三月二十九日第一審判決（起訴案號：臺灣高雄地方法院檢察署八十八年
度偵字第一二九一０號），提起上訴，本院判決如左：
    主      文
上訴駁回。
    事      實
一、乙○○曾於民國八十七年間犯傷害及妨害甲務罪，經原審法院判處有期徒刑三月
    及拘役五十日確定，於八十七年十一月二十日易科罰金執行完畢。復於八十八年
    五月十七日下午在高雄市○○路附近，因停車問題與路邊收費員發生爭執，又因
    與其妻分居中以及工作不順遂，導致心情煩悶不佳，竟基於概括犯意，於同年月
    十九日下午一時許，在高雄市○○○路及民生一路，以其在新興國小旁工地所拾
    獲之鐵錘一支，連續用力猛擊位於林森一路東側，編號八至十七號、二十一至二
    十四號，及位於民生一路新興國小大門左側，編號七十三至七十七號，屬於高雄
    市政府停車管理中心管理員坤旺職務上所掌管之路邊停車計時收費器，共計十
    九具，致前開計時收費器之外殼視窗破裂、殼內主機板損壞，而喪失計時功能；
    旋經路人發現報警，而於同日下午一時十分許，經警在高雄市○○○路查獲尚在
    原地逗留之乙○○，並扣得上開鐵錘一支。
二、案經高雄市政府警察局新興分局移送臺灣高雄地方法院檢察署檢察官偵查起訴。
    理  由
一、右揭事實，業據上訴人即被告乙○○供認不諱，而右開計時收費器之外殼及主機
    板遭被告持鐵錘損壞後而喪失功能，共損失約新台幣（下同）十三萬一千九百四
    十七元等情，已據證人坤旺於原審審理中結證屬實，並有高雄市政府警察局交
    通大隊函一紙及其所附報價單、照片二十四幀附卷可稽，復有鐵錘一支扣案可資
    佐證。被告雖辯稱其患有躁鬱症，即情感性精神症，並提出重大傷病診斷書一紙
    為證，惟其於原審審理中自承：因心情不好，想要發洩，但行為當時明知其砸毀
    之物為計時器云云，由此可知被告為前揭行為時，對於外界事務及行為之是非對
    錯仍有一般判斷能力，自無精神耗弱或心神喪失可言，其請求送醫院鑑定精神狀
    態，核無必要；本件事證明確，被告之犯行堪以認定。
二、按路邊之甲共停車場，係政府主管機關為因應停車之需要，視道路交通狀況而設
    置，以增進交通流暢，改善交通秩序，並得向使用者收取停車費，此觀之停車場
    法第一條、第十四條第一項自明。且據道路交通管理處罰條例第五十六條第一項
    第十款對不依規定繳納停車費者，須處以六百元以上，一千二百元以下罰鍰之規
    定觀之，顯見高雄市政府交通大隊所屬甲共停車場之停車管理中心，以該甲共停
    車場設置之路邊停車收費計時器為收費工具，向停車者收費，係本於甲權力之行
    為，該收費計時器自屬交通大隊收費員本於職務上所掌管之物品。被告持鐵錘敲
    壞收費計時器，核其行為係犯刑法第一百三十八條之損壞甲物罪。被告連續損壞
    十九具，時間緊接，犯罪構成要件相同，顯係基於概括犯意為之，為連續犯，應
    依刑法第五十六條之規定以一罪論。又被告於八十七年間曾犯傷害罪，經原審法
    院判處有期徒刑三月確定，而於八十七年十一月二十日執行完畢，有臺灣高雄地
    方法院檢察署刑案資料查註紀錄表附卷可稽，茲於有期徒刑執行完畢後五年內再
    犯本罪，是為累犯，應依刑法第四十七條規定加重其刑。
三、原審因而適用刑法第一百三十八條、第五十六條、第四十七條、第三十八條第一
    項第二款之規定，並審酌被告雖有前科，惟患有躁鬱症，即情感性精神病，情緒
    不穩，有其提出之重大傷病診斷書一紙附卷可參，及其於原審審理中主動賠償該
    管理中心六萬一千元，有和解書一紙在卷可稽，又犯後坦承犯行，表示悔過，態
    度良好等一切情狀，量處有期徒刑參月。扣案之鐵錘一支，係被告拾獲，為被告
    所有而供犯罪所用之物，業據其供承在卷，依刑法第三十八條第一項第二款之規
    定，併予宣告沒收，其認事用法，均無不合，量刑亦屬適當；被告上訴意旨，以
    原審量刑過重，指摘原判決不當，並無理由，應予駁回。
據上論結，應依刑事訴訟法第三百六十八條，判決如主文。
本案經檢察官林炳雄到庭執行職務。
中    華    民    國     八十九     年       六       月     二十二     日
                              臺灣高等法院高雄分院刑事第七庭
                                  審判長法官  王光照
                                        法官  黃仁松
                                        法官  黃憲文
右正本證明與原本無異。
如不服本判決，應於判決送達後十日內向本院提出上訴狀，其未述理由者並應於提
出上訴狀後十日內向本院補提理由書（應附繕本)。
                                      書記官  黃全忠
中    華    民    國     八十九     年       六       月     二十三   日
附錄：本判決論罪科刑法條：
刑法第一百三十八條
毀棄、損壞或隱匿甲務員職務上掌管或委託第三人掌管之文書、圖畫、物品、或致令
不堪用者，處五年以下有期徒刑。
                                                                        Ｂ


司法院資訊處製作；財團法人民間司法改革基金會備份。
